臺灣高雄地方法院刑事附帶民事訴訟判決　　　　　 九十三年度附民字第二二三號
　　原　　　告　甲○○
　　被　　　告　乙○○
　　被　　　告　丙○○
右列被告因詐欺案件（九十三年度簡字第五○○五號、九十三年度易字第一四五四號
），經原告提起附帶民事訴訟，請求損害賠償，本院判決如左︰
    主  文
原告之訴及假執行之聲請均駁回。
    事實及理由
一、原告起訴主張：民國九十一年十一月間，伊因籌辦生意、申請營利事業登記證所
    需資本額之資金證明，乃經友人簡寶春介紹而與劉欣怡聯絡，惟劉欣怡竟偽以辦
    理貸款業務為由，致伊陷於錯誤，旋各轉匯新臺幣（下同）九萬九千九百元至被
    告乙○○、丙○○設於鳳山中山東路郵局之帳戶內，合計十九萬九千九百八十元
    。因被告二人幫助詐欺取財，為此爰依民法第一百八十四條第一項、第一百八十
    五條之規定，請求被告連帶給付上開金額及自九十一年十一月十二日起至清償日
    止，按年息百分之五計算之利息；並聲明願供擔保，請准宣告假執行等語。
二、按提起附帶民事訴訟，應於刑事訴訟起訴後第二審辯論終結前為之，但在第一審
 辯論終結後，提起上訴前，不得提起，刑事訴訟法第四百八十八條定有明文。查
    本件被告乙○○涉犯幫助詐欺罪嫌部份（本院九十三年度易字第一四五四號），
    已於九十三年十月二十九日，經本院判決管轄錯誤；而被告丙○○所涉犯行，亦
    於同年十月十八日，經本院判處有期徒刑三月（本院九十三年度簡字第五○○五
    號）等情，有上開判決書可參。因前開案件判決後，原告遲至九十三年十一月八
    日始提起附帶民事訴訟（起訴日期詳起訴狀上之收案日期），而前開案件，被告
    乙○○部分，原告提起附帶民事訴訟前，檢察官、被告乙○○並未提起上訴，如
    該案件於一審確定，因原告於判決後始提起附帶民事訴訟，該附帶民事訴訟已失
    所附麗而應予駁回，如檢察官、被告乙○○嗣於法定期間提起上訴，因提起附帶
    民事訴訟之日期顯在第一審判決後、提起上訴前，亦有違首開法條明文；至被告
    丙○○部分，檢察官固循原告請求提起上訴，但上訴日期係九十三年十一月十日
    （詳上訴狀收文日期），原告提起附帶民事訴訟之日期顯在第一審判決後、提起
    上訴前，已違前開法條意旨。從而，原告之訴，於法不合，應予駁回；而假執行
    之聲請亦因原告之訴駁回而失所附麗，應併予駁回。此外，由於檢察官已就被告
    丙○○幫助詐欺取財案件提起上訴，故原告於該案件上訴後、辯論終結前，可另
    行就被告二人提起附帶民事訴訟，附此敘明。
三、據上論結，依刑事訴訟法第五百零二條第一項，判決如主文。
中    華    民    國      九十三      年      十一      月    十五      日
                              臺灣高雄地方法院刑事第一庭
                                  審判長法  官  裕斗
                                        法  官  洪乙心
                                        法  官  方百正
右正本證明與原本無異。
如不服本判決非對於刑事判決有上訴時不得上訴，並應於送達後十日內向本院提出上
訴狀。
                                        書記官  郭素蓉
中    華    民    國      九十三      年      十一      月      十五      日
